臺灣臺南地方法院民事裁定
111年度補字第1021號
原      告  黃美智娜

            黃美智琳



被      告  陳慶鴻  


上列當事人間請求確認抵押權不存在等事件，本院裁定如下：
    主  文
原告應於本裁定送達翌日起五日內，補繳裁判費新臺幣170,400
元，逾期不補繳，即駁回起訴。
    理  由
一、按訴訟標的之價額，由法院核定。核定訴訟標的之價額，以
    起訴時之交易價額為準；無交易價額者，以原告就訴訟標的
    所有之利益為準。以一訴主張數項標的者，其價額合併計算
    之。但所主張之數項標的互相競合或應為選擇者，其訴訟標
    的價額，應依其中價額最高者定之。因債權之擔保涉訟，以
    所擔保之債權額為準；如供擔保之物其價額少於債權額時，
    以該物之價額為準。民事訴訟法第77條之1第1項、第2項、
    第77條之2第1項、第77條之6分別定有明文。又雖以一訴主
    張數個訴訟標的，惟自經濟上觀之，其訴訟目的一致，不超
    出終局標的範圍，訴訟標的之價額，應擇其中價額較高者定
    之（最高法院95年度台抗字第64號裁定意旨參照）。而請求
    塗銷抵押權設定登記之訴，係因債權之擔保涉訟，自應依民
    事訴訟法第77條之6規定核定其訴訟標的之價額（最高法院1
    02年度台抗字第1號裁定意旨參照）。
二、本件原告起訴之聲明為：㈠確認被告就如附表所示土地於民
    國111年6月21日登記，擔保債權金額新臺幣（下同）1,800
    萬元之最高限額抵押權(下稱系爭抵押權)所擔保之債權不存
    在、㈡被告應將系爭抵押權設定登記予以塗銷。其訴之聲明
    第1項、第2項，雖各屬不同訴訟標的，惟該數項標的之經濟
    目的實屬同一，應以其中價額最高者定之。而訴之聲明第1
    項確認系爭抵押權所擔保之債權不存在部分，訴訟標的價額
    為1,800萬元；訴之聲明第2項塗銷系爭抵押權登記部分，經
    查如附表所示土地價額共30,565,100元，高於系爭抵押權所
    擔保之債權額，其訴訟標的價額自應以系爭抵押權所擔保之
    債權額為準。是依上開規定及說明，本件訴訟標的價額核定
    為1,800萬元，應徵收第一審裁判費170,400元。
三、依民事訴訟法第249條第1項但書規定，裁定如主文。
中　　華　　民　　國　　111 　年　　11　　月　　30　　日
                  民事第五庭  法  官　林雯娟
上列正本證明與原本無異。
如不服本裁定關於訴訟標的價格之核定，得於收受裁定正本後10
日內向本院提出抗告狀，並繳納抗告裁判費新臺幣1,000元整；
其餘關於命補繳裁判費部分，不得抗告。
中　　華　　民　　國　　111 　年　　11　　月　　30　　日
                              書記官  朱烈稽
　　　　　　　　　　　　　　　
　　　　　　　　　　　　　　　　
附表：      編號 土地 公告現值/平方公尺（新臺幣） 土地面積 （平方公尺） 權利範圍 訴訟價額  1 臺南市○○區○○段0000地號 36,700元 419 全部 15,377,300元 2 臺南市○○區○○段0000○0地號 35,736元 425 全部 15,187,800元                                                           合計30,565,100元